【裁判字號】    89,抗,285
【裁判日期】    890731
【裁判案由】    聲請撤銷緩刑
【裁判全文】
臺灣高等法院刑事裁定                  八十九年度抗字第二八五號
    抗  告  人
    即受 刑 人  甲○○
右抗告人因撤銷緩刑案件，不服台灣板橋地方法院八十九年度撤緩字第七四號，中華
民國八十九年六月廿七日第一審裁定（聲請案號：台灣板橋地方法院檢察署八十九年
度執聲字第二五一號），提起抗告，本院裁定如左：
    主      文
原裁定撤銷。
台灣士林地方法院八十八年度易字第一一六四號刑事判決甲○○之緩刑宣告應予撤銷
。
    理      由
一、原聲請意旨略以：受刑人甲○○因犯業務侵占案件，前經台灣士林地方法院於民
    國（下同）八十八年九月廿八日以八十八年度易字第一一六四號刑事判決判處有
    期徒刑八月，緩刑四年，於八十八年十月廿九日確定，茲查該受刑人於緩刑前犯
    偽造文書罪，經台灣板橋地方法院於八十八年十二月三十一日以八十八年度訴字
    第九九八號刑事判決判處有期徒刑十月，緩刑三年，於八十九年一月三十一日確
    定。其於緩刑前犯他罪，而在緩刑期內受有期徒刑以上刑之宣告，依刑法第七十
    五條第一項第二款規定應撤銷其緩刑之宣告，爰依刑事訴訟法第四百七十六條聲
    請裁定等語。
二、按受緩刑之宣告，於緩刑前犯他罪，而在緩刑期內受有期徒刑以上刑之宣告者，
    應撤銷其緩刑之宣告，刑法第七十五條第一項第二款定有明文。經查：本件抗告
    人即受刑人甲○○因犯業務侵占罪，前經台灣士林地方法院於八十八年九月廿八
    日以八十八年度易字第一一六四號刑事判決判處有期徒刑八月，緩刑四年，並於
    八十八年十月廿九日確定；其另於緩刑前犯偽造文書罪，經台灣板橋地方法院於
    八十八年十二月三十一日以八十八年度訴字第九九八號刑事判決判處有期徒刑十
    月，緩刑三年，於八十九年一月三十一日確定，有各該判決書可考，依前開規定
    ，抗告人於緩刑前犯他罪，而在緩刑期內受有期徒刑以上刑之宣告，緩刑之宣告
    自應予以撤銷。原法院撤銷抗告人之緩刑宣告，固非無見，惟查，抗告人係於緩
    刑前犯他罪，原裁定誤為緩刑期內犯他罪，並引刑法第七十五條第一項第一款規
    定撤銷緩刑宣告，於法即有違誤。抗告人抗告人抗告意旨略以：緩刑期間係自判
    決確定之日起算，刑法第七十四條定有明文，伊所犯侵占罪係在八十八年十月二
    十九日確定，後案即偽造文書案，犯罪時間係在八十七年一月九日至五月廿七日
    ，在前案緩刑效力尚未生效之際，與刑法第七十五條第一項第一款規定者不合，
    認原裁定違背法令，應予撤銷云云，指摘原裁定不當，雖有理由，應由本院將原
    裁定撤銷，惟依上說明，抗告人之緩刑宣告 (即八十八年度易字第一一六四號)
    仍應予撤銷，爰由本院自為裁定如主文第二項所示。
據上論斷，應依刑事訴訟法第四百十三條後段，刑法第七十五條第一項第二款，裁定
如主文。
中      華      民      國    八十九    年      七      月    三十一    日
                              臺灣高等法院刑事第七庭
                                  審判長法  官  吳  啟  民
                                        法  官  施  俊  堯
                                        法  官  蘇  隆  惠
右正本證明與原本無異。
不得再抗告。
                                        書記官  周  素  秋
中      華      民      國    八十九    年八      月      二      日


司法院資訊處製作；財團法人民間司法改革基金會備份。
